【裁判字號】    97,訴,2664
【裁判日期】    971027
【裁判案由】    違反毒品危害防制條例
【裁判全文】
臺灣彰化地方法院刑事判決              97年度訴字第2664號
公  訴  人  臺灣彰化地方法院檢察署檢察官
被      告  甲○○
                    （另案在臺灣彰化監獄彰化分監執行中）
上列被告因違反毒品危害防制條例案件，經檢察官提起公訴（97
年度毒偵字第3493號），本院依簡式審判程序判決如下：
    主    文
甲○○施用第一級毒品，處有期徒刑柒月，扣案之第一級毒品海
洛因陸包（合計淨重伍點玖伍公克，空包裝總重壹點伍玖公克）
均沒收銷燬之，扣案之注射針筒支、空袋壹包，均沒收之；又
施用第二級毒品，處有期徒刑月，扣案之第二級毒品甲基安非
他命壹包（驗餘淨重零點壹壹公克）沒收銷燬之，扣案之吸
食器壹組、玻璃管壹個、空袋壹包，均沒收之。應執行有期徒刑
玖月，扣案之第一級毒品海洛因陸包（合計淨重伍點玖伍公克，
空包裝總重壹點伍玖公克）、第二級毒品甲基安非他命壹包（驗
餘淨重零點壹壹公克）均沒收銷燬之，扣案之注射針筒支
、吸食器壹組、玻璃管壹個、空袋壹包，均沒收之。
    事    實
一、甲○○前因施用毒品案件，經臺灣南投地方法院以95年度毒
    聲字第246 號裁定送觀察、勒戒後，認無繼續施用毒品傾向
    ，而於民國（下同）96年3 月28日執行完畢釋放，並由臺灣
    南投地方法院檢察署檢察官以96年度毒偵緝字第11號為不起
    訴處分確定。詎仍不知悛悔：
（一）復基於施用第一級毒品海洛因之犯意，於97年4 月17日凌
      晨3 時許，在其當時位於臺中市○○區○○路2 段301 巷
      26號5 樓之5 之居所，以將海洛因摻水置入針筒內注射血
      管之方式，施用第一級毒品海洛因1 次。嗣於97年4 月18
      日下午4 時5 分許，為警在其上揭處所搜索查獲，扣得第
      一級毒品海洛因6 包（合計淨重5.95公克，空包裝總重1.
      59公克）、供施用海洛因之注射針筒3 支、預備供施用海
      洛因之空袋1 包，且經警採集其尿液送驗後，結果呈嗎啡
      陽性反應，始悉上情。
（二）另基於施用第二級毒品甲基安非他命之犯意，於97年4 月
      17日凌晨3 時餘許，在其上開當時之居所，以將甲基安非
      他命置於玻璃管內、點火加熱吸食煙霧之方式，施用第二
      級毒品甲基安非他命1 次。嗣於97 年4 月18日下午4 時5
      分許，為警在其前揭處所搜索查獲，扣得第二級毒品甲基
      安非他命1 包（驗餘淨重0.1313公克）、供施用甲基安非
      他命之吸食器1 組、玻璃管1 個，及預備供施用甲基安非
      他命、前開如事實欄一（一）所示之空袋1 包，且經警採
      集其尿液送驗後，結果呈甲基安非他命陽性反應，始悉上
      情。
二、案經南投縣政府警察局刑事警察大隊報請臺灣南投地方法院
    檢察署檢察官呈請臺灣高等法院檢察署檢察長核轉臺灣彰化
    地方法院檢察署檢察官偵查起訴。
    理    由
一、除被告所犯為死刑、無期徒刑、最輕本刑為3 年以上有期徒
    刑之罪或高等法院管轄第一審案件者外，於前條第1 項程序
    進行中，被告先就被訴事實為有罪之陳述時，審判長得告知
    被告簡式審判程序之旨，並聽取當事人、代理人、辯護人及
    輔佐人之意見後，裁定進行簡式審判程序，刑事訴訟法第27
    3 條之1 第1 項、第284 條之1 分別定有明文。本件被告甲
    ○○所涉係死刑、無期徒刑、最輕本刑為3 年以上有期徒刑
    之罪或高等法院管轄第一審案件以外之罪，並於本院行準備
    程序時就被訴事實為有罪之陳述，本院合議庭依前揭規定，
    經評議結果，裁定改由受命法官獨任行簡式審判程序，合先
    敘明。
二、上開事實，業據被告甲○○於警詢、偵訊、本院準備程序及
    審理時坦承不諱（見臺灣彰化地方法院檢察署97年度毒偵字
    第3493號卷第7-10、34、35頁，本院97年度訴字第2664號卷
    第36、39、40 頁），且查：
（一）被告尿液經以氣相層析質譜儀（即ＧＣ／ＭＳ）方法檢驗
      結果，確呈第一級毒品海洛因於人體代謝後之嗎啡、第二
      級毒品甲基安非他命之陽性反應，有臺南縣政府警察局刑
      警大隊偵二隊尿液真實姓名對照表、詮昕科技股份有限公
      司97年4 月30日第00000000 號濫用藥物尿液檢驗報告各1
      紙附卷足證（見臺灣彰化地方法院檢察署97年度毒偵字第
      3493號卷第12、13頁），此外並有照片16張、行政院衛生
      署草屯療養院97年4 月30日草療鑑字第0970003585號鑑定
      書1 份、法務部調查局濫用藥物實驗室鑑定書1 紙在卷可
      稽（見臺灣彰化地方法院檢察署97年度毒偵字第3493號卷
      第21-24 頁，本院97年度訴字第2664號卷第16、28-30 頁
      ），及海洛因6 包（合計淨重5.95公克，空包裝總重1.59
      公克）、甲基安非他命1 包（驗餘淨重0.1313公克）、注
      射針筒3 支、空袋1 包、吸食器1 組、玻璃管1 個扣案可
      佐（見本院97年度訴字第2664號卷第23-25 頁），是認被
      告自白核與事實相符。
（二）依鑑識實務，按海洛因施用入人體後水解還原成嗎啡，再
      循嗎啡之代謝方式排出體外，且吸食或施打煙毒者，經人
      體代謝作用於8 小時內，即有30％之量排出，24小時之後
      ，續有約剩餘量之90％再排出，72小時之後仍有剩餘微量
      排出，吸食或施打者個人體質不同，其排出時間亦會有差
      異；次按甲基安非他命經口服投與後，約70％於24小時內
      自尿液中排出，其尿液內甲基安非他命成分之檢出，與其
      投與甲基安非他命方式、投與量、個人體質、採尿時間、
      檢測儀器之精密有關，通常採尿液是否呈陽性反應，應以
      投與後24小時所採為宜，一般可驗出甲基安非他命成分之
      最長時間為1 日至5 日。是依上開說明，佐以被告前揭尿
      液檢驗報告，被告自白於前揭時間施用第一級毒品海洛、
      第二級毒品甲基安非他命各1 次等語，足認被告自白核與
      事實相符，堪可採為論罪科刑之依據。
（三）被告前因施用毒品案件，經臺灣南投地方法院以95年度毒
      聲字第246 號裁定送觀察、勒戒後，認無繼續施用毒品傾
      向，而於96年3 月28日執行完畢釋放，並由臺灣南投地方
      法院檢察署檢察官以96年度毒偵緝字第11號為不起訴處分
      確定，有臺灣高等法院被告前案紀錄表及臺灣彰化地方法
      院檢察署刑案資料查註紀錄表各1 份在卷可參，其於前開
      強制戒治執行完畢釋放後，5 年內再犯本案施用第一級、
      第二級毒品之犯行，與毒品危害防制條例第23條第2 項之
      規定相符。本件事證明確，被告犯行堪以認定，均應予依
      法論科。
三、核被告甲○○所為，係犯毒品危害防制條例第10條第1 項之
    施用第一級毒品罪及同條第2 項之施用第二級毒品罪。其施
    用第一、二級毒品而持有之低度行為，各為施用第一、二級
    毒品之高度行為所吸收，均不另論罪。被告所犯上開2 罪間
    ，犯意各別，行為殊異，應分論併罰。爰審酌被告前因施用
    毒品犯行曾經觀察、勒戒，竟又再行施用毒品不輟，顯然其
    意志力薄弱，迄未戒除毒癮，無視於毒品對於自身健康之戕
    害及國家對於杜絕毒品犯罪之禁令，惡性非輕，惟兼衡被告
    施用第一、二級毒品之手段，且其犯行性質上乃屬對自我身
    心健康之自戕行為，尚未嚴重破壞社會秩序、侵害他人權益
    ，及犯後坦承犯行等一切情狀，分別量處如主文所示之刑，
    並定其應執行之刑。末本件被告犯罪時間均係在96年4 月24
    日以後，並不符合中華民國96年罪犯減刑條例所定之減刑要
    件，均尚無依該條例規定予以減刑之餘地。扣案之淡黃色粉
    末6 包（合計淨重5.95公克，空包裝總重1.59公克），經法
    務部調查局、行政院衛生署草屯療養院分別以化學呈色法、
    氣相層析質譜儀分析法檢驗，均含海洛因成分，有該局濫用
    藥物實驗室鑑定書1 紙、該院97年4 月30日草療鑑字第0970
    003585號鑑定書1 份在卷可查（見本院97年度訴字第2664號
    卷第16、28-30 頁），屬第一級毒品；而扣案之透明結晶1
    包（驗餘淨重0.1313公克），經行政院衛生署草屯療養院以
    化學呈色法、氣相層析質譜儀分析法檢驗結果，呈甲基安非
    他命陽性反應，有該院97年4 月30日草療鑑字第0970003585
    號鑑定書1 份在卷可據（見本院97年度訴字第2664號卷第28
    -30 頁），係第二級毒品，均應不問屬於犯人與否，分別依
    毒品危害防制條例第18條第1 項前段之規定，沒收銷燬之。
    至扣案之注射針筒3 支，係被告所有、供為本案事實欄一（
    一）所載施用第一級毒品海洛因所有之物；扣案之吸食器1
    組、玻璃管1 個，係被告所有、供為本案事實欄一（二）所
    載施用第二級毒品甲基安非他命犯行所用之物；而扣案之空
    袋1 包，係被告所有、預備供為本案事實欄一（一）（二）
    所載施用第一級毒品海洛因、第二級毒品甲基安非他命犯行
    所用之物，均經被告於本院審理時陳述甚明（見本院97年度
    訴字第2664號卷第39頁），爰依刑法第38條第1 項第2 款之
    規定，分別併予宣告沒收之。
據上論斷，應依刑事訴訟法第273 條之1第1項、第299條第1項前
段，毒品危害防制條例第10條第1 項、第2 項、第18條第1 項前
段，刑法第11條、第51條第5 款、第38條第1 項第2 款，判決如
主文。
本案經檢察官蔡明達到庭執行職務。
中    華    民    國    97    年    10    月    27    日
                        刑事第四庭    法  官  林秉暉
上正本證明與原本無異。
如不服本判決，應於判決送達後10日內，向本院提出上訴書狀，
上訴書狀應「敘述具體上訴理由」，並按他造當事人之人數附繕
本。「切勿逕送上級法院」。
中    華    民    國    97    年    10    月    27    日
                                      書記官  張清秀
附錄本案論罪科刑法條全文：
毒品危害防制條例第10條
施用第一級毒品者，處6月以上5年以下有期徒刑。
施用第二級毒品者，處3年以下有期徒刑。


司法院資訊處製作；財團法人民間司法改革基金會備份。
